# 请教因少数股东增资导致股权比例稀释的做账问题

提问人：lknick 时间：2016-03-26 15:11:10
子公司由于少数股东原资本公积转增股本引起了股权比例稀释，请问因此产生的影响在报告中该如何披露？是作为其他资本公积的变化还是股本溢价的变化

回答人：chenyiwei
在不丧失对该子公司控制权的前提下，属于权益性交易，明细科目调整“股本溢价”，在合并股东权益变动表中作为“所有者投入和减少资本——其他”。

提问人：sinate 时间：2016-05-17 10:08:14
请教陈版，子公司由于少数股东原资本公积转增股本引起了股权比例稀释，导致在合并层面母公司资本公积增加，在母公司层面是否需要确认资本公积？ 请问有理论依据吗？下面的准则只说了合并层面的处理，请参考。
企业会计准则第 33 号——合并财务报表 第四十九条 母公司在不丧失控制权的情况下部分处置对子公司的长期股权投资，在合并财务报表中，处置价款与处置长期股权投资相对应享有子公司自购买日或合并日开始持续计算的净资产份额之间的差额，应当调整资本公积（资本溢价或股本溢价），资本公积不足冲减的，调整留存收益。

回答人：chenyiwei
如果不丧失对子公司的控制权，则因为母公司自身的投资成本无变化，所以不需要在个别报表层面确认，否则就与成本法核算的原则不一致了。

提问人：yangyinting 时间：2018-06-01 17:07:23
老师，这里的冲减资本公积是指以母公司的资本公积为限还是合并层面的资本公积为限？如果是合并层面的话，假设“资本溢价”明细不够冲，可否冲“其他资本公积”？

回答人：chenyiwei
以合并层面的“资本公积——资本溢价”为限，不可冲减其他资本公积。

提问人：yangyinting 时间：2018-06-03 22:04:01
资本溢价不足冲减的冲减未分配利润是否只需调整本期无需调整期初？

回答人：chenyiwei
是。